# 请教陈版，关于无形资产与房产无法区分折旧年限的问题

提问人：神秘会计人 时间：2023-05-31 09:25:38
公司从A公司购买不动产（土地+房产），购买时，相关土地价值未单独区分，公司拟将土地和房产计入固定资产。其中土地尚有使用年限 40 年，房产为 2015 年建成使用，请问房地计入固定资产后，折旧年限多少合适，有政策依据吗

回答人：chenyiwei
房产的折旧年限一般可按照其全新状态下的设计使用寿命减去已使用年限确定。但鉴于目前法律法规对非居住用地的土地使用权到期后如何续期问题并无明确规定，基于谨慎考虑，建议不要超过其所属土地使用权的剩余年限。